【裁判字號】    95,訴,2820
【裁判日期】    951114
【裁判案由】    毒品危害防制條例
【裁判全文】
臺灣臺中地方法院刑事判決              95年度訴字第2820號
公  訴  人  臺灣臺中地方法院檢察署檢察官
被      告  甲○○
上列被告因違反毒品危害防制條例案件，經檢察官提起公訴（九
十五年度毒偵字第二四四六號），被告於準備程序中就被訴事實
為有罪之陳述，經告以簡式審判之旨，並聽取意見後，本院合議
庭裁定由受命法官獨任進行簡式審判程序，判決如下：
    主    文
甲○○連續施用第一級毒品，累犯，處有期徒刑捌月。第一級毒
品海洛因壹包（淨重壹點柒公克，空包裝重零點貳肆公克）沒收
銷燬之。
    犯罪事實
一、甲○○前於民國九十三年間因施用毒品案件，經本院以九十
    三年度毒聲字第一一九八號裁定送觀察、勒戒後，臺灣臺中
    看守所附設勒戒處所評定無繼續施用之傾向，於九十四年五
    月十七日執行完畢釋放，並經臺灣臺中地方法院檢察署檢察
    官於九十四年五月二十三日以九十四年度毒偵字第二四八六
    號為不起訴處分。又曾於八十八年間因違反建築法案件，經
    本院以八十八年度易字第一九七八號判處有期徒刑四月，於
    八十八年十月十一日確定；又於九十年間因詐欺案件，由本
    院以八十九年度易字第二五一四號判處有期徒刑五月，經提
    起上訴後，由臺灣高等法院臺中分院於九十年五月二十五日
    以九十年度上易字第六七六號判決上訴駁回確定，二罪定應
    執行刑為有期徒刑八月確定，入監服刑後，於九十二年一月
    四日執行完畢。
二、甲○○猶不知戒改，自九十四年五月十七日觀察、勒戒執行
    完畢釋放後之五年內，基於施用第一級毒品海洛因之概括犯
    意，自九十五年五月初某日起至同年月十八日上午十時許止
    ，在其位於臺中縣清水鎮○○路一○七號之六七居處，以將
    第一級毒品海洛因羼入香菸，再點火施用之方式，施用第一
    級毒品海洛因多次，約每日施用二至三次。嗣於同年月十八
    日下午一時五十分許，在臺中市○區○○街、德化街口，因
    行跡可疑遭警盤查，當場扣得甲○○所有之第一級毒品海洛
    因一包（淨重一點七公克，空包裝重零點二四公克），並經
    警徵得甲○○同意後採集尿液送檢，結果呈可待因、嗎啡陽
    性反應而查獲。
三、案經臺中市警察局第二分局移送臺灣臺中地方法院檢察署檢
    察官偵查起訴。
    理    由
一、訊據被告甲○○對其於前揭時、地連續施用第一級毒品海洛
    因之事實坦承不諱，並有第一級毒品海洛因一包扣案可證，
    而扣案之海洛因一包經送請法務部調查局鑑定結果，確含有
    第一級毒品海洛因成分，淨重一點七公克，空包裝零點二四
    公克一節，有該局九十五年七月四日調科壹字第一二○○一
    八○六九號鑑定通知書一份在卷可稽，且被告經警查獲時，
    所採尿液送詮昕科技股份有限公司檢驗結果，驗有可待因、
    嗎啡陽性反應等情，有該公司出具之濫用藥物尿液檢驗報告
    一紙存卷足憑，而海洛因施用入人體後水解還原成嗎啡，再
    循嗎啡之代謝方式排出體外，已據行政院衛生署藥物食品檢
    驗局（八一）藥檢壹字第○○六四三一號函說明綦詳，顯見
    被告關於曾於上開時、地連續施用第一級毒品海洛因之自白
    ，應與事實相符。再被告前於九十三年間因施用毒品案件，
    經本院以九十三年度毒聲字第一一九八號裁定送觀察、勒戒
    後，臺灣臺中看守所附設勒戒處所評定無繼續施用之傾向，
    於九十四年五月十七日執行完畢釋放，並經臺灣臺中地方法
    院檢察署檢察官於九十四年五月二十三日以九十四年度毒偵
    字第二四八六號為不起訴處分之事實，有臺灣高等法院被告
    前案紀錄表及臺灣臺中地方法院檢察署刑案資料查註紀錄表
    各一份在卷可佐。綜上，被告自白與事實相符，其於前案觀
    察、勒戒執行完畢釋放後五年內再犯本案施用第一級毒品海
    洛因之犯行事證明確，洵堪認定。
二、核被告所為，係犯毒品危害防制條例第十條第一項之施用第
    一級毒品罪。被告施用毒品前之持有毒品行為，本應以持有
    論，惟持有後進而施用，其持有之低度行為應被施用之高度
    行為所吸收，故不再另論其持有毒品罪。又被告行為後，刑
    法業於九十四年一月七日修正，於同年二月二日公布，並於
    九十五年七月一日施行，按行為後法律有變更者，適用行為
    時之法律，但行為後之法律有利於行為人者，適用最有利於
    行為人之法律，修正後即現行刑法第二條第一項定有明文；
    又刑法第五十六條連續犯之規定，已於新法修正後刪除，是
    於新法修正施行後，被告於本案所為之連續施用第一級毒品
    海洛因犯行，即須分論併罰，故被告之犯行，因行為後新法
    業已刪除連續犯之規定，雖此刪除非犯罪構成要件之變更，
    但顯已影響行為人刑罰之法律效果，自屬法律有變更，經比
    較新、舊法規定，修正後之規定對於被告較為不利，故依刑
    法第二條第一項前段之規定，仍應適用較有利於被告之行為
    時法律即修正前刑法論以連續犯。公訴人認為被告於本案之
    施用第一級毒品犯行，係屬接連數次施用之集合犯，應論以
    單一之施用毒品罪，係實質上一罪云云，其見解容有未洽，
    併此敘明。是被告所為前開多次施用第一級毒品海洛因之行
    為，時間緊接，所犯構成要件相同，顯係基於概括之犯意為
    之，為連續犯，應依修正前刑法第五十六條連續犯之規定論
    以連續施用第一級毒品一罪，並加重其刑。查被告前曾於八
    十八年間因違反建築法案件，經本院以八十八年度易字第一
    九七八號判處有期徒刑四月，於八十八年十月十一日確定；
    又於九十年間因詐欺案件，由本院以八十九年度易字第二五
    一四號判處有期徒刑五月，經提起上訴後，由臺灣高等法院
    臺中分院於九十年五月二十五日以九十年度上易字第六七六
    號判決上訴駁回確定，二罪定應執行刑為有期徒刑八月確定
    ，入監服刑後，於九十二年一月四日執行完畢之事實，有臺
    灣高等法院被告前案紀錄表及臺灣臺中地方法院檢察署刑案
    資料查註紀錄表各一份在卷足參，其於五年內再故意犯本件
    有期徒刑以上之罪，不論依修正前之刑法第四十七條，或修
    正後之刑法第四十七條第一項之規定，均構成累犯，對被告
    而言，並無有利或不利之情形，自不生新舊法比較之問題，
    應逕依修正前之刑法第四十七條規定，論以累犯，並遞加重
    其刑。爰審酌被告施用第一級毒品，經觀察、勒戒後，仍不
    知戒惕，一再施用，無視於毒品對於自身健康之戕害及國家
    對於杜絕毒品犯罪之禁令，不知戒除惡習，惡性非輕，然念
    及坦承犯行，態度良好，其施用毒品並無危害他人及施用之
    次數，認為檢察官具體求處有期徒刑七月猶屬過輕等一切情
    狀，量處如主文所示之刑，以資懲儆。另扣案之第一級毒品
    海洛因一包（淨重一點七公克，空包裝重零點二四公克），
    為毒品，應依毒品危害防制條例第十八條第一項前段之規定
    ，予以宣告沒收銷燬之。
據上論斷，應依刑事訴訟法第二百七十三條之一第一項、第二百
九十九條第一項前段，毒品危害防制條例第十條第一項、第十八
條第一項前段，刑法第十一條、第二條第一項、（修正前）第五
十六條、（修正前）第四十七條，判決如主文。
本案經檢察官吳宇軒到庭執行職務
中    華    民    國    95    年    11    月    14    日
                  刑事第十五庭    法  官  楊真明
上正本證明與原本無異。
如不服本判決，應於送達後十日內向本院提出上訴狀（須附繕本
），上訴於臺灣高等法院臺中分院。
中    華    民    國    95    年    11    月    14    日
                                  書記官  何俞瑩
附錄本判決論罪科刑法條
毒品危害防制條例第十條：
  施用第一級毒品者，處六月以上五年以下有期徒刑。
  施用第二級毒品者，處三年以下有期徒刑。


司法院資訊處製作；財團法人民間司法改革基金會備份。
